# 商业银行信贷款到期后核算问题

提问人：wx_5d8b95702bde 时间：2022-03-03 23:17:04
请问陈版主，商业银行发放的信托贷款到期后，底层用款人无力还款，将债权债务关系原状返还的，其核算方法，是仍放在金融投资核算，还是需要纳入发放贷款核算，是否有可参考的准则依据呢

回答人：chenyiwei
我理解应取决于对收回的债权债务关系的管理方式，即是否视同自身发放的贷款管理，还是作为金融投资管理。根据不同的管理模式确定核算和列报科目。